臺灣桃園地方法院刑事裁定　　　　　　94年度聲簡再字第9號
再審聲請人
即受判決人　甲○○
　　　　　　　　　　3樓之2
上列聲請人因竊盜案件，對於本院94年度簡上字第232 號確定判
決（第一審案號：本院94年度簡字第1081號；偵查案號：台灣桃
園地方法院檢察署94年度偵字第5652號），聲請再審，本院裁定
如下：
    主  文
再審之聲請駁回。
    理  由
一、刑事訴訟法第四百二十條規定，有罪之判決確定後，有左列
    情形之一者，為受判決人之利益，得聲請再審︰一原判決所
    憑之證物已證明其為偽造或變造者。二原判決所憑之證言、
    鑑定或通譯已證明其為虛偽者。三受有罪判決之人，已證明
    其係被誣告者。四原判決所憑之通常法院或特別法院之裁判
    已經確定裁判變更者。五參與原判決或前審判決或判決前所
    行調查之法官，或參與偵查或起訴之檢察官，因該案件犯職
    務上之罪已經證明者，或因該案件違法失職已受懲戒處分，
    足以影響原判決者。六因發現確實之新證據，足認受有罪判
    決之人應受無罪、免訴、免刑或輕於原判決所認罪名之判決
    者。前項第一款至第三款及第五款情形之證明，以經判決確
    定，或其刑事訴訟不能開始或續行非因證據不足者為限，得
    聲請再審；同法第四百二十一條規定，不得上訴於第三審法
    院之案件，除前條規定外，其經第二審確定之有罪判決，如
    就足生影響於判決之重要證據漏未審酌者，亦得為受判決人
    之利益，聲請再審；又該法第四百二十九條規定，聲請再審
    ，應以再審書狀敘述理由，附具原判決之繕本及證據，提出
    於管轄法院為之，此為聲請再審應主張之理由及提起再審之
    訴必備之法定程式，又刑事訴訟法再審編並無準用同法第三
    編有關上訴之規定，自難謂此種訴訟程式之欠缺，法院應先
    命為補正。（最高法院八十八年度台抗字第四一六號裁定參
    考）。而提起非常上訴依同法第四百四十一條至四百四十三
    條之規定，判決確定後，發見該案件之審判係違背法令者，
    最高法院檢察署檢察總長得向最高法院提起非常上訴；檢察
    官發見有前條情形者，應具意見書將該案卷宗及證物送交最
    高法院檢察署檢察總長，聲請提起非常上訴；提起非常上訴
    ，應以非常上訴書敘述理由，提出於最高法院為之。故再審
    與非常上訴，在主張之理由及提起之方式、管轄之法院各項
    上，均有顯然不同，不宜混淆誤用。
三、聲請人即受判決人以：聲請人即被告前因竊盜案件，經本院
    以九十四年度簡上字第二三二號判決有期徒刑五月確定，該
    確定判決理由欄載明：公訴人雖僅就被告所犯事實欄二、（
    一）之竊盜犯行部分起訴，事實欄二、（二）至（四）之竊
    盜犯行則未據起訴等語，依刑事訴訟法第三百七十九條第十
    二項後段規定「未受請求之事項予以判決者」，即屬當然違
    背法令，且本院一審判決書，亦未送達聲請人，致聲請人權
    益受損，亦有違刑事訴訟法第六十條之規定甚明，爰依刑事
    訴訟法第四百二十條第一項第四款、第五款；同法第四百二
    十一條規定聲請再審云云。經查：
(一)、聲請人是否收受本院九十四年度桃簡字第一○八一號一審判
    決之正本及本院九十四年度簡上字第二三二號二審判決所認
    定之犯罪事實，是否有未受請求之事項予以判決之審判違背
    法令者，均不符合刑事訴訟法第四百二十條第一項或四百二
    十一條之再審理由，聲請人據此聲請再審，顯無理由，其據
    此聲請再審應予駁回。
(二)、聲請人所稱爰依刑事訴訟法第四百二十條第一項第四款、第
    五款；同法第四百二十一條規定聲請再審一節，未具體指出
    原確定判決有何刑事訴訟法第四百二十條第四款、第五款、
    第四百二十一條之事由，亦未舉出相關證據以資證明，亦核
    與上揭再審之規定不符，其聲請程序違背法定程式，亦應駁
    回其再審之聲請。
四、另本院九十四年度簡上字第二三二號第二審判決所認定之犯
    罪事實，公訴人雖僅就被告所犯事實欄二、（一）之竊盜犯
    行部分起訴，事實欄二、（二）至（四）之竊盜犯行未據起
    訴，然因聲請人於該案中係先後於九十四年三月十日九時三
    十分許、同年四月三日二十二時許、同年四月五日二十二時
    三十分許、同年七月十八日三時三十分許，或單獨或共同竊
    取該判決事實欄所載財物，聲請人先後四次竊盜犯行，時間
    緊接，方法相同，所犯構成要件相同之罪，顯係基於概括犯
    意反覆為之，是前揭未起訴部分與已起訴部分，有連續犯之
    裁判上一罪關係，為起訴效力所及，本院自得併予審判，並
    無有何未受請求之事項予以判決之情形。另聲請人陳稱其未
    收受本院九十四年度桃簡字第一○八一號第一審判決之正本
    一節，查該判決正本係先郵寄聲請人戶籍地即台北縣三峽鎮
    ○○里○鄰○○路二之六號三樓之二，因聲請人遷移他處而
    遭退回等情，有本院送達證書、訴訟文書不能送達事由報告
    書、戶役政連結系統查詢資料各一份在卷足證；其後並經本
    院依刑事訴訟法第五十九條第一款為公示送達，並經台北縣
    三峽鎮公所於九十四年六月八日公告於該鎮公所等情，亦有
    本院刑事裁定、台北縣三峽鎮公所簡復表、公示送達證書各
    一份在卷，是該第一審判決正本亦已依法送達甚明，均併予
    敘明。
據上論斷，應依刑事訴訟法第四百三十三條、第四百三十四條第
一項，裁定如主文。
中　　華　　民　　國　　94　　年　　12　　月　　31　　日
                  刑事第三庭審判長法　官　謝順輝
                                  法  官  鄭吉雄
                                  法  官  尹  良
以上正本證明與原本無異。
不得抗告。
    　　　　　　　　　　　　　　　書記官　廖宜政
中　　華　　民　　國　　95　　年　　1 　　月　　2 　　日
